【裁判字號】    92,台上,43
【裁判日期】    920102
【裁判案由】    偽造文書等罪
【裁判全文】
最高法院刑事判決                                  九十二年度台上字第四三號
    上  訴  人  甲○○
右上訴人因偽造文書等罪案件，不服台灣高等法院台中分院中華民國九十一年十月二
十二日第二審判決（九十一年度上訴字第一四八六號，起訴案號：台灣台中地方法院
檢察署九十年度偵緝字第一三九號、九十年度偵字第五七七六號），提起上訴，本院
判決如左：
    主  文
上訴駁回。
    理  由
按刑事訴訟法第三百七十七條規定，上訴於第三審法院，非以判決違背法令為理由，
不得為之。是提起第三審上訴，應以原判決違背法令為理由，係屬法定要件。如果上
訴理由狀並未依據卷內訴訟資料，具體指摘原判決不適用何種法則或如何適用不當，
或所指摘原判決違法情事，顯與法律規定得為第三審上訴理由之違法情形，不相適合
時，均應認其上訴為違背法律上之程式，予以駁回。本件原判決維持第一審論處上訴
人甲○○偽造文書二罪刑之判決，駁回其在第二審之上訴。已詳認定犯罪事實之依
據及憑以認定之理由，並對上訴人否認犯罪之辯詞，如何不足採信，均已依據卷內資
料予以指駁及說明，從形式上觀察，原判決並無違背法令情形。按刑法第二百十條之
偽造文書，以無制作權之人冒用他人名義而制作該文書為必要，查本件上訴人係冒用
「林東豪」及「台灣區域城鄉都市研究所」之名義與證人陳文勝之妻陳愛華簽訂承諾
書，依前所述，乃係無制作權限之人，冒用他人名義而制作（非林東豪為受任人）內
容不實之文書，自屬偽造，原判決並無適用法則不當之違誤。又按刑法第二百十六條
、第二百十條之行使偽造私文書罪，祇須所行使、偽造之私文書足以生損害於公眾或
他人為已足，至公眾或他人是否因該私文書之行使、偽造而實受損害，則非所問。原
判決已於理由一說明該指定梅林罔市為受款人之支票，係由上訴人之帳戶提示兌領，
且經證人梅林罔市證稱支票上之印章非伊所有，該紙支票背面之「梅林罔市」取款背
書自係上訴人所為，又上訴人於一審時供稱其係因案被通緝而使用「林東豪」之名，
足見上訴人顯係為規避查緝而使用林東豪之名，目的在使人認為林東豪與上訴人並非
同一人，因認上訴人之行為（梅林罔市未領款而被誤為領款，林東豪未簽約被誤為簽
約），自均足生損害於他人。雖未於理由欄載明「梅林罔市」及「林東豪」究受何種
損害稍嫌疏略，亦無礙於上訴人偽造私文書罪之成立，於判決本旨不生影響。其餘上
訴意旨徒憑己意，對原審認事用法職權之適法行使，任意指摘，顯與法定上訴第三審
之形式要件不符，其上訴違背法律上之程式，應予駁回。
據上論結，應依刑事訴訟法第三百九十五條前段，判決如主文。
中      華      民      國    九十二    年      一      月      二      日
                              最高法院刑事第五庭
                                  審判長法官  謝  家  鶴
                                        法官  洪  文  章
                                        法官  花  滿  堂
                                        法官  陳  世  淙
                                        法官  洪  佳  濱
      右正本證明與原本無異
                                              書  記  官
中      華      民      國    九十二    年      一      月              日


司法院資訊處製作；財團法人民間司法改革基金會備份。
